# 中建，中铁，中国交建等企业年报审计

提问人：sytcpa1989 时间：2012-04-20 18:49:30
请问各位大侠，建筑施工企业审计的时候，是不是每个项目部都要去，比如中国建筑的审计，他有N个项目，每个项目部都有银行账户，是不是需要派人亲自过去函证和盘点？这样的话，需要耗费多少人力，财力，精力？ 求指导。。。

回答人：chenyiwei
这涉及到集团审计方法的运用问题。随着被审计单位规模的扩大和复杂化，必须运用系统的方法选择对集团内各组成部分的审计策略，确保把已审计的集团财务报表中包含重大错报的可能性降低到可接受的低水平。 1401 号审计准则是集团审计方法制定的基本依据，一般较大型事务所都会在其基础上开发自己的集团审计方法。不同事务所的具体处理方法可能不同，但具体执行的效果应当是同样有效的。